臺灣高雄地方法院刑事判決　　　　　　　96年度易字第2706號
公　訴　人　臺灣高雄地方法院檢察署檢察官
被　　　告　丁○○
　　　　　　己○○
上二人共同
選任辯護人　郭家駿律師
被　　　告　甲○○
選任辯護人　唐治民律師
被　　　告　乙○○
上列被告等因賭博案件，經檢察官提起公訴（96年度偵字第
14843 、18229 號），本院判決如下：
    主  文
乙○○共同在公眾得出入之場所賭博財物，處罰金新臺幣貳萬伍
仟元，如易服勞役，以新臺幣壹仟元折算壹日。扣案如附表編號
2至22所示之物均沒收。
丁○○、己○○共同在公眾得出入之場所賭博財物，各處罰金新
臺幣貳萬參仟元，如易服勞役，均以新臺幣壹仟元折算壹日。扣
案如附表編號2 至22所示之物均沒收。
甲○○在公眾得出入之場所賭博財物，處罰金新臺幣貳萬元，如
易服勞役，以新臺幣貳仟元折算壹日。扣案之現金新臺幣柒仟元
及如附表編號6 至18所示之物沒收。
    事  實
一、乙○○為「國來遊藝場」（址設高雄市○○區○○街345 號
    1 樓，領有電子遊戲場業營業執照）負責人，先後於民國95
    年3 月間、96年3 月間，分別以每月約新台幣（下同）25,0
    00、27,000元不等之薪資，僱用丁○○、己○○及某真實姓
    名年籍均不詳之成年人，在上址遊藝場內，擔任店員，從事
    開分、洗分及兌換積分卡等工作。96年5 月17日晚上10時10
    分許前之某時，乙○○與丁○○、己○○及該真實姓名年籍
    均不詳之成年人共同基於賭博之犯意，當不特定之賭客欲打
    玩遊藝場內機台時，先由賭客將現金或積分卡交付丁○○、
    王婉閑或該真實姓名年籍均不詳之成年人，再由丁○○、己○○或該真實姓名年籍均不詳之成年人，依照機台所設定之
    不等比例開分，供客人打玩，待客人不欲打玩時，如分數歸
    零，則客人前所交付之現金或可兌換等值現金之積分卡，全
    歸「國來遊藝場」所有；如有剩餘分數，則由丁○○、己○○或該真實姓名年籍均不詳之成年人結清分數，計算分數多
    寡（即洗分），按賭客所把玩機台設定之比例，交付積分卡
    （該遊藝場內寄分卡有1,000 分、100 分、50分等3 種）予
    賭客，賭客即可持積分卡向丁○○或己○○兌換現金（兌換
    比例為1 比1 ，即1,000 分積分卡可兌換1,000 元）之方式
    ，在上開公眾得出入之遊藝場內，與不特定之人賭博財物。
    嗣於96年5 月17日晚上10時10分許，適有賭客甲○○進入「
    國來遊藝場」內，基於賭博之犯意，接續將現金交付予該真
    實姓名年籍均不詳之成年人開分，其中400 元開分打玩「LC
    88水果盤」，另200 元則開分打玩「賽馬」機台，而以上開
    方式賭博財物，待甲○○打玩該水果盤機台押注中獎，並將
    其中2,00 0分積分卡分贈「國來遊藝場」內其他客人以示慶
    祝後，又持續把玩機台。至翌日凌晨2 時10分許，甲○○欲
    以剩餘積分卡7,000 分兌換現金，遂將上開積分卡放置在「
    國來遊藝場」櫃台，向丁○○表示兌換現金。未幾，丁○○
    即依積分卡兌換比例，將甲○○所贏得之賭金7,000 元，佯
    以上廁所之方式，攜入該遊藝場廁所內，將之放置在廁所窗
    框凹槽上，並於返回店內營業空間後，向甲○○喚喊：「茶
    壺（即甲○○之綽號），去廁所洗一下手」等語，示意甲○○前往廁所拿取已兌換完成之賭金。嗣因自96年5 月17日下
    午6 時許，已在該遊藝場外觀察埋伏之警方見狀，即於96年
    5 月18日凌晨2 時20分許，持本院核發之搜索票進入「國來
    遊藝場」執行搜索，當場查獲前往廁所，已觸及但尚未將賭
    博所得現金收置之甲○○，並扣得甲○○所有上開犯賭博罪
    所得之現金7, 000元。經搜索店內後，另扣得如附表編號6
    至18所示之當場賭博之機台器具（均含IC板）及乙○○所有
    供與丁○○、己○○及某真實姓名年籍均不詳之成年人共同
    犯或預備犯賭博罪所用之物（即如附表編號2 至5 、19至22
    所示之物）。
二、案經高雄市政府警察局鼓山分局報告臺灣高雄地方法院檢察
    署檢察官偵查起訴。
    理  由
壹、證據能力
一、被告甲○○部分：
（一）被告甲○○於警詢中之陳述：
      按被告之自白，非出於強暴、脅迫、利誘、詐欺、疲勞訊
      問、違法羈押或其他不當方法，且與事實相符者，得為證
      據，刑事訴訟法第156 第1 項定有明文。被告甲○○之辯
      護人雖認被告甲○○於警詢中之陳述，係遭警方利誘下所
      為（參本院卷第58頁第10至11行）；且被告甲○○亦於本
      院審理中供稱：因在製作筆錄前，有不知名員警交付伊現
      金3,000 元作坐車費用，並要伊趕快承認，製作筆錄過程
      中，警員丙○○曾帶同伊至廁所抽菸，再交付伊現金2,00
      0 元，製作完筆錄後，製作筆錄員警又欲交付現金予伊，
      經警員丙○○阻止，表示已經交付等語（參本院卷第127
      頁）。惟查：
   1、被告甲○○於96年5 月30日偵查中，初次翻異前詞時，並
      未提及警方交付金錢，以誘使其承認犯罪之事。又被告甲○○於本院準備程序中供稱：交付3000元現金予伊之警員
      ，係製作筆錄之丙○○等語（參本院卷第57頁）。則被告
      甲○○就丙○○所交付之金額，前後陳述不一致，或為2,
      000 元，或3,000 元，所辯是否可採，已非無疑。況經被
      告4 人、辯護人及檢察官同意後，本院於準備程序當庭播
      放被告甲○○警詢錄音帶勘驗，勘驗結果為：錄音內容與
      警詢筆錄一致，且連續錄音並無中斷，筆錄製作過程中，
      採一問一答方式，並無逐字照唸，詢問人語氣平順，且對
      於被告甲○○並無施以恐嚇、脅迫、利誘或其他不正方法
      ，有該勘驗筆錄可參（詳本院卷第88至103 頁）。雖警詢
      過程中，各問題詢問時或有停頓，然此應是警方繕打記錄
      被告甲○○供述之時間。另參以該停頓期間內，錄音並未
      中止，仍係連續錄音，如警員丙○○邀約被告甲○○前往
      廁所抽菸，應會出現彼此相約抽菸之錄音對話內容，然依
      前開勘驗內容，各次停頓時間，均未出現類此之對話。則
      被告甲○○所辯前詞，尚難採信。
   2、再者，賭博罪為對向犯，被告甲○○於警詢中如供出賭博
      事實，不僅不利於被告乙○○、丁○○、己○○等人，亦
      同時產生不利於己之效果，如其確未參與賭博，僅須否認
      犯罪即可，實無為配合警方，反供出被告乙○○、丁○○
      、曾婉嫻涉犯賭博，使自己徒陷賭博罪責。且警方如無證
      據證明其犯罪，根本無法偵辦、移送，被各甲○○豈會因
      坐車需用車資即應允供出賭博事實。參以證人即製作筆錄
      員警丙○○於本院審理中證述：未在筆錄製作過程中，在
      廁所交付金錢予被告甲○○，並表示供其坐車之用，亦無
      理由交付被告甲○○任何金錢等語明確（參本院卷第121
      頁）。如警方確實在製作筆錄前，已交付被告甲○○若干
      金錢，作為被告甲○○承認賭博犯罪之對價，並經被告甲○○應允，焉有在製作筆錄當中，或已取得被告甲○○自
      白而製作筆錄完成後，仍有警員爭相交付金錢予被告甲○○而利誘之理，益徵證人丙○○上開證詞，應可採信，被
      告甲○○於警詢中之自白，應非出於利誘下所為之甚明。
   3、況被告甲○○於本院審理中供陳：警方僅叫伊配合承認，
      並未教導伊如何陳述等語明確（參本院卷第130 頁）。則
      在詢問內容眾多之情形下，倘非被告甲○○確親身見聞，
      當不至於能應對自然、流暢，並就所打玩之機台、累積分
      數若干、兌換現金之比例以及兌換現金之過程等賭博事實
      ，均能於警詢中陳述綦詳，並於96年5 月18日偵查中，再
      為相同之陳述（見偵卷第66頁）。另參以被告甲○○於警
      詢中關於進入「國來遊藝場」打玩機台至兌換現金等賭博
      過程之供述，均核與證人丙○○於本院審理中所證情節相
      符（參本院卷第118 至125 頁）。是被告甲○○於警詢中
      陳述，既與事實相符，且非出於強暴、脅迫、利誘、詐欺
      、疲勞訊問、違法羈押或其他不當方法，應有證據能力。
（二）被告甲○○於偵查中之陳述：
   1、辯護意旨略以：被告甲○○於96年5 月18日偵查中接受訊
      問時，因檢察官表示要處7 年以下有期徒刑之罪，始配合
      檢察官問題回答，應受到某種程度之強制等語（參本院卷
      第141 頁）。
   2、然查：經被告4 人、辯護人及檢察官同意後，本院復於準
      備程序當庭播放被告甲○○偵查錄音帶勘驗，勘驗結果：
      檢察官於訊問過程中，語氣平順，未見有大聲斥喝，亦無
      強暴、脅迫或其他不正方法取供之情形，有該勘驗筆錄可
      參（詳本院卷第74頁），且錄音內容亦核與偵查筆錄之記
      載相符（參本院卷第66至73頁、偵卷第66至67頁）。又檢
      察官於該次偵查庭中，已改以證人身分傳訊被告甲○○，
      並命具結，縱檢察官於被告甲○○前後所述有所出入時，
      曾告以偽證罪之要旨及刑度，然因檢察官係依刑事訴訟法
      第187 條所定，告知證人具結之義務及偽證之處罰，不能
      認為係以此恫嚇或強制被告甲○○。況被告甲○○於本院
      審理中陳述：檢察官偵查中，並無施以強暴、脅迫、恐嚇
      、詐欺或利誘等違法取供之情形，僅因自己心裡害怕等語
      明確（參本院卷第128 至129 頁）。是被告於96年5 月18
      日之陳述，既與事實相符，且非出於強暴、脅迫、利誘、
      詐欺、疲勞訊問、違法羈押或其他不當方法，應有證據能
      力。
（三）證人丙○○於偵查中之證詞：
      按被告以外之人於偵查中向檢察官所為陳述，除顯有不可
      信之情況者外，得為證據，刑事訴訟法第159 條之1 第2
      項定有明文。又現階段刑事訴訟法規定檢察官代表國家偵
      查犯罪、實施公訴，依法其有訊問被告、證人及鑑定人之
      權，證人、鑑定人且須具結，而實務運作時，檢察官偵查
      中向被告以外之人所取得之陳述，原則上均能遵守法律規
      定，不致違法取供，其可信度極高。職是，被告以外之人
      前於偵查中已具結而為證述，除反對該項供述得具有證據
      能力之一方，已釋明「顯有不可信之情況」之理由外，不
      宜即遽指該證人於偵查中之陳述不具證據能力。是證人丙○○於偵查中之陳述部分，既經具結，又無證據證明顯有
      不可信之情況，且經被告甲○○之辯護人聲請到庭接受詰
      問，已賦予被告甲○○交互詰問之機會，依前開說明，應
      有證據能力。
（四）本判決所引用之其餘證據資料（詳後引證據），其中傳聞
      證據部分，縱無刑事訴訟法第159 條之1 至第159 條之4
      或其他規定之傳聞證據例外情形，亦因被告甲○○、辯護
      人、檢察官或同意可作為證據使用，或未聲明異議，依刑
      事訴訟法第159 條之5 第1 項、第2 項之規定，本院審酌
      該證據作成之情況，認為適當，應得為認定關於被告甲○○部分之事實之證據。
二、被告乙○○、丁○○、己○○部分：
（一）證人甲○○於警詢中證詞：
   1、任意性部分：訊問證人或被告，應出以懇切之態度，不得
      用強暴、脅迫、利誘、詐欺、疲勞訊問或其他不正之方法
      ，刑事訴訟法第98條、第166 條之7 第2 項第2 款所明定
      ，故證人或被告之供述筆錄，均須出於任意性之陳述，據
      實錄製，否則，即不具證據能力，不得採為判決基礎（最
      高法院93年度台上字第2939號判決意旨參照）；另證人之
      證言，如出於強暴、脅迫等不正之方法，所為非任意性之
      陳述，刑事訴訟法雖無如第156 條第1 項就被告自白須出
      於任意性，且與事實相符者，始得為證據之明文規定，但
      基於保障人權，避免非任意性供述常與事實不符而應予排
      除之同一法理，自亦應認無證據能力，而不得作為證據（
      最高法院94年度臺上字第80 1號判決意旨參照）。是證人
      證詞如不具任意性，應無證據能力甚明。本件證人甲○○
      於警詢中之證詞具有任意性，理由同前一（一）。
   2、傳聞證據部分：按被告以外之人，於審判外之言詞或書面
      陳述，除法律有規定者外，不得作為證據；又被告以外之
      人於檢察事務官、司法警察官或司法警察調查中所為之陳
      述，與審判中不符時，其先前之陳述具有較可信之特別情
      況，且為證明犯罪事實存否所必要者，得為證據，刑事訴
      訟法第159 條第1 項、第159 條之2 分別定有明文。關於
      證人甲○○至「國來遊藝場」打玩機台、兌換現金之過程
      部分，證人甲○○於警詢及本院審理中之證述不一致（見
      偵卷第6 至9 頁、本院卷第127 至130 頁）。本院審酌證
      人甲○○先前於警詢中陳述，係在記憶猶新之情況下直接
      所為，且當時其他被告並未在場，證人甲○○較能無所顧
      忌，不受其他被告干擾，且無勾串可能。然證人甲○○於
      製作警詢筆錄後，至本院審理中，已有相當時日，自有受
      其他被告騷擾之可能，或不願在其他共同被告面前陳述不
      利於其他共同被告之事實；或已與被告勾串而有有刻意迴
      護被告之情。職是，證人甲○○於警詢中所述，較未受外
      力干擾，顯具有較可信之特別情況，且證人甲○○在警詢
      中之證述，又為證明被告乙○○、丁○○、己○○本案賭
      博犯行之存否所必要，依刑事訴訟法第159 條之2 規定，
      自得為證據
（二）證人甲○○於偵查中之證詞：
   1、任意性部分：本件證人甲○○於偵查中之證詞具有任意性
      ，理由同前一（二）。
   2、傳聞證據部分：按被告以外之人於偵查中向檢察官所為陳
      述，除顯有不可信之情況者外，得為證據，刑事訴訟法第
      159 條之1 第2 項定有明文。又現階段刑事訴訟法規定檢
      察官代表國家偵查犯罪、實施公訴，依法其有訊問被告、
      證人及鑑定人之權，證人、鑑定人且須具結，而實務運作
      時，檢察官偵查中向被告以外之人所取得之陳述，原則上
      均能遵守法律規定，不致違法取供，其可信度極高。證人
      甲○○於偵查中之陳述部分，既經具結，又無證據證明顯
      有不可信之情況，且至證人甲○○經被告丁○○、己○○
      及辯護人聲請到庭接受詰問，並賦予被告乙○○反對詰問
      之機會，依前開說明，證人甲○○於偵查中之證詞，對於
      被告乙○○、丁○○、己○○等人，應均有證據能力。
（三）高雄市政府警察局督察室維新小組營業場所檢查紀錄表：
      此紀錄表為司法警察就其所見所聞記載之書面報告，為被
      告以外之人在審判外之書面陳述，屬傳聞證據，雖由具公
      務員身分之司法警察製作，但係屬個案性質，不具例行性
      ，並無刑事訴訟法第159 條之4 第1 款傳聞法則例外規定
      之適用；且被告丁○○、己○○之辯護人亦否認其證據能
      力，應無證據能力。
（四）本判決所引用之其餘證據資料（詳後引證據），其中傳聞
      證據部分，縱無刑事訴訟法第159 條之1 至第159 條之4
      或其他規定之傳聞證據例外情形，亦因被告乙○○、丁○○、己○○、辯護人及檢察官或同意可作為證據使用，或
      未聲明異議，依刑事訴訟法第159 條之5 第1 項、第2 項
      之規定，本院審酌該證據作成之情況，認為適當，應得為
      證據。
貳、實體部分：
一、訊據被告4 人均否認涉有賭博犯行，被告乙○○辯稱：所經
    營之「國來遊藝場」是純娛樂，並無從事賭博行為等語。被
    告丁○○、己○○則均辯以：在「一六捌遊藝場」內負責開
    分、洗分、兌換積分卡等工作，並未兌換現金予客人等語。
    被告甲○○則以：僅在「國來遊藝場」內打玩機台，並未將
    所累積之分數兌換現金等語置辯。經查：
（一）被告乙○○為「國來遊藝場」（址設高雄市○○區○○街
      345 號1 樓，領有電子遊戲場業營業執照）負責人，先後
      於95年3 月間、96年3 月間，分別以每月約25,000、27,0
      00元之薪資，僱用被告丁○○、己○○，在上址遊藝場內
      ，擔任店員，從事開分、洗分及兌換積分卡等工作；於96
      年5 月17日晚上10時10分許，被告甲○○進入「國來遊藝
      場」內，向某真實姓名年籍均不詳之店員開分打玩「LC88
      水果盤」及「賽馬」機台等情，業據被告4 人分別於警詢
      、偵查及本院審理時坦承在卷（見偵卷第5 至8 、13至16
      、20至23、67至68、73、75至76、本院卷第41、129 頁）
      ，並有高雄市政府營利事業登記證、高雄市政府電子遊戲
      場營業級別證附卷可參（見偵卷第56至59頁）。又高雄市
      政府警察局督察室維新小組人員於96年5 月18日凌晨2 時
      20分許，持本院核發之搜索票至「國來遊藝場」執行搜索
      ，當場扣得如附表所示之物，亦有本院96年度聲搜字第10
      60號搜索票、高雄市政府警察局督察室維新小組查獲賭博
      電玩現場圖、扣押筆錄、扣押物品收據、扣押物品目錄表
      及現場照片可參（見偵卷第36至41、45、49至54頁），是
      此部分之事實，應堪認定。
（二）被告甲○○於96年5 月17日晚上10時10分許，進入「國來
      遊藝場」內後，即接續交付現金予真實姓名年籍不詳之店
      員開分，其中以400 元開分打玩「LC88水果盤」，另以20
      0 元開分打玩「賽馬」機台。嗣因押注中獎，乃將其中2,
      000 分積分卡分贈予「國來遊藝場」內其他客人，以示慶
      祝，並持續把玩機台。翌日凌晨2 時10分許，被告甲○○
      欲以剩餘積分卡7,00 0分兌換現金，遂將上開積分卡放置
      在「國來遊藝場」櫃台，向值晚班之店員即被告丁○○表
      示兌換現金。未幾，被告丁○○進入「國來遊藝場」店內
      廁所，將被告甲○○賭博所贏得之賭金7,000 元，放置在
      廁所窗框凹槽上，並於返回店內營業空間後，向被告甲○○喚喊：「茶壺（即甲○○之綽號），去廁所洗一下手」
      等語，示意被告甲○○前往廁所拿取已兌換完成之賭金。
      96年5 月18日凌晨2 時20分許，已在店外觀察埋伏多時（
      自96年5 月17日下午6 時許起開始埋伏）之警方見狀，即
      持本院核發之搜索票進入「國來遊藝場」執行搜索，當場
      查獲前往廁所，已觸及但尚未將賭博所得現金7,000 元收
      置之被告甲○○之事實，業據證人甲○○於警詢及於96
      年5 月18日偵查中結證綦詳（見偵卷第6 至8 頁、67至68
      ）。核與證人即查獲警員丙○○於偵查及本院審理時證述
      ：接獲民眾檢舉後，開始觀察「國來遊藝場」，因發現有
      從事兌換現金之賭博行為，遂開始規劃查緝動作，並為聲
      請搜索票之前置作業。自96年5 月17日下午6 時許起，在
      「國來遊藝場」對面碼路邊埋伏守候，同日晚上10時許，
      被告甲○○進入「國來遊藝場」內打玩機台，因觀察到被
      告甲○○打玩機台後，客人圍觀在旁，判斷被告甲○○應
      係中大獎。嗣約於96年5 月18日凌晨1 時50分許，見到被
      告甲○○先將所持積分卡放在「國來遊藝場」櫃台；同日
      凌晨2 時20分許，當以望遠鏡見及被告丁○○進入廁所，
      研判是前往該處放置被告甲○○賭博所兌得之現金，即特
      別注意。被告丁○○返回營業空間後，有喚喊示意之動作
      ，之後見被告甲○○往廁所方向走，行至進入廁所前之轉
      角處，研判被告甲○○係要前往拿取兌換賭博積分所得現
      金，遂進入「國來遊藝場」內執行搜索，嗣在店內廁所窗
      戶凹槽框內，發現以橡皮筋綑綁之現金7,000 元等語相符
      （見偵卷第94至95頁、本院卷第118 至124 頁）；並有扣
      案如附表所示之物可資佐證。再者，被告甲○○既攜帶現
      金600 元至該遊藝場打玩機台，因被告甲○○為警查獲時
      ，身上並未扣得現金之事實，有上開扣押筆錄為證；且證
      人甲○○亦於本院審理中證述：查獲當時身上只有10元及
      駕照1 張等語（參本院卷第125 頁），顯見被告甲○○所
      攜帶之現金600 元，均已全數作為開分打玩機台之用甚明
      。足見被告乙○○確實在所經營之「國來遊藝場」內，擺
      放電子遊戲機台，供賭客把玩賭博，再由其內店員即被告
      丁○○、己○○及不詳姓名年籍之成年人，按賭客甲○○
      把玩店內機台後所累積之分數，依各機台設定之不等比例
      ，兌換現金交予甲○○，而在上址公眾得出入之場所從事
      賭博行為之事實，應堪認定。
（三）被告甲○○固於本院審理時證述：打玩機台中獎後，總共
      兌換得1 張1, 000元之積分卡10多張，之後伊未點算積分
      卡分數，直接將積分卡放在櫃台，想說下次來可以再打，
      不知何人點收，積分卡上並無記號，因當日客人不多，店
      員應該知道是伊寄放等語（參本院卷第130 至131 頁）。
      惟被告甲○○將積分卡置於遊藝場櫃台之目的，如係暫時
      交由店員保管，欲待下次前往該遊藝場打玩機台時再使用
      ，為何不待打玩機台結束後，欲離開遊藝場時，再行交付
      保管，反而事先即將積分卡置於櫃台，並繼續打玩機台，
      被告甲○○是否欲將積分卡交由店員保管，已非無疑。況
      被告甲○○中獎後，累積為數不少之積分卡，縱欲將積分
      卡交由店員保管，衡情應清點積分卡點數，並與店員確認
      ，然被告甲○○竟證稱：未自己點算，或與店員確認積分
      卡點數，即逕將積分卡置於櫃台上等語，亦與常情有違。
      再者，本件查獲當日，員警係在遊藝場廁所內扣得現金7,
      000 元等情，有扣押筆錄可參，而7,000 分積分卡可兌換
      7,000 元現金，適核與證人甲○○於警詢及偵查中證陳：
      查獲時，打玩機台所餘積分卡計7,000 分，共可兌換7,00
      0 元，等於當天賺6,400 元，伊將積分卡放在櫃台，向被
      告丁○○表示兌換現金等語（見偵卷第7 至8 、67頁）；
      證人丙○○於本院審理中證述：被告甲○○前往廁所前約
      半小時內，見及被告甲○○走到櫃台放置物品，研判係將
      積分卡放在櫃台等語（參本院卷第124 頁）之情節均相吻
      合。且參以被告甲○○將積分卡置於櫃台後，被告丁○○
      既曾清點積分卡（詳本院卷第144 頁第4 行至第7 行），
      則該遊藝場提供寄卡之服務，理應備有簿冊登載，或以其
      他文件紀錄，而非口頭告知，方可明確證明被告甲○○可
      使用之積分卡點數，然本件被告丁○○卻欲以口頭方式與
      被告甲○○確認積分卡點數（詳本院卷第144 頁第8 行以
      下），且查無其他文件或簿冊，足資證明被告丁○○已將
      被告甲○○所交付保管之積分卡點數記錄，顯見被告甲○○應已將積分卡兌換為現金7,00 0元甚明。否則如未兌換
      現金，被告丁○○應明確記載被告甲○○寄放在「國來遊
      藝場」之積分卡分數，以供被告甲○○下次前往「國來遊
      藝場」打玩機台時使用，其既未載明，應係被告甲○○已
      將積分卡兌換成現金，在無積分卡下，故無庸再記錄被告
      甲○○持有之積分卡分數。
（四）被告丁○○雖辯稱：因被告甲○○撐著頭在機台上睡覺，
      故叫被告甲○○去廁所洗臉等語。然被告丁○○叫喚被告
      甲○○至廁所之目的，係要被告甲○○至該處拿取以積分
      卡兌換之現金等情，分據被告甲○○、證人丙○○證述如
      前。且當時被告丁○○係對被告甲○○表示：至廁所洗手
      等語，而非至廁所洗臉等語，亦經被告甲○○於警詢中證
      述明確，是被告丁○○上開證詞，已難採信。又因被告甲○○是否打瞌睡，核與至廁所洗手無關，被告丁○○亦不
      可能無故要求身為顧客之被告甲○○至廁所洗手，顯見被
      告丁○○對被告甲○○表示上開至廁所洗手之話語，應係
      另有目的，並非單純要被告甲○○至廁所盥洗。況證人丙○○復於本院審理中證述：查獲前曾特別注意被告甲○○
      ，其所打玩之水果盤機台啟動後，就持續地運轉押分，當
      時被告甲○○注視螢幕，在伊觀察中，被告甲○○並無趴
      在機台睡覺，伊前往「國來遊藝場」廁所查獲被告甲○○
      時，原來打玩之機台還在運轉等語明確（參本院卷第123
      頁倒數第10行以下）；其中關於被告甲○○打玩機台之方
      式，被告甲○○亦於警詢中證述：開始打玩水果盤機台時
      ，用吸管插在機台啟動扭，讓機台一直維持在押注狀態等
      語相符（見警卷第7 頁）。是不論被告甲○○是否以手撐
      住頭部方式，在機台上打瞌睡，因被告甲○○所打玩之機
      台仍持續押注運轉，對於店內經營、營收不生影響，倘非
      被告丁○○已將被告甲○○以積分卡兌換之現金放置在廁
      所內，應無理由突然叫喚被告甲○○至廁所內。再者，證
      人丙○○於本院審理中證述：自96年5 月17日下午6 時許
      起，即在「國來遊藝場」外埋伏，至翌日凌晨2 時20分許
      查獲前，該遊藝場約有4 、5 名客人，期間有客人、員工
      曾上廁所等語明確（見本院卷第119 至120 頁）。倘如警
      方係有意以自行準備之現金充當賭金，任意栽贓構陷該遊
      藝場之員工、客人，當見到客人前往廁所時，即可執行搜
      索行動，豈會在遊藝場外埋伏守候近8 小時。另不論兌換
      現金多寡，凡將打玩機台所餘積分兌換現金之行為，即已
      構成賭博罪行，警方又何須備妥多達7,000 元之現金，浪
      費支出。此外，復參以被告甲○○打玩機台時，證人丙○○及其他員警均在遊藝場外埋伏守候，雖證人丙○○得知
      被告甲○○中有大獎，但無法得知中獎所得之積分卡，又
      如何能事先正確無誤地備妥與積分卡點數相當之現金7,00
      0 元。及被告甲○○於警詢中確實證述：「有，我有隨即
      進去，就被警察先收查獲」、「拿現金時就被警察先生查
      獲，同時拿到現金」等語，業經本院勘驗屬實（詳本院勘
      驗筆錄，見本院卷第97頁第9 行、第11行）。益徵證人甲○○於警詢中所陳：因被告丁○○自廁所出來後，在櫃台
      喊伊去廁所洗手，伊聽聞後立即進入廁所，見及兌換之賭
      金7,000 元放置在廁所窗槽，拿取時即為警當場查獲等語
      （見警卷第7 至8 頁），應可採信。至證人甲○○於審理
      中證述：7,000 元係自警員身上拿出，並非其賭博所得等
      語（參本院卷第126 至127 頁），不可採信。
（五）另被告乙○○於本院準備程序中坦承：自「國來遊藝場」
      取得營業執照後，即由伊擔任負責人，員工均為伊所僱用
      ，約每3 、4 日前往「國來遊藝場」收錢並核對帳目等語
      （參本院卷第41頁）；核與證人丁○○、己○○分別於警
      詢中證述：其均受僱於被告乙○○，先由被告乙○○教導
      被告丁○○關於店內客人打玩機台累積分數兌換積分卡及
      填寫日報表之事，再由被告丁○○教導被告己○○從事上
      開工作等情節相符（見警卷第16、23頁）。則被告乙○○
      既係「國來遊藝場」實際負責人，除僱用店員外，並從事
      巡視店內、核對帳目、收取營利所得等實際經營行為，對
      於被告丁○○、己○○在店內兌換現金予被告甲○○之行
      為，要無不知之理。而被告丁○○、己○○係以固定月薪
      受僱於被告乙○○，則被告丁○○、己○○在店內從事開
      分、洗分、兌換現金之工作，如非「國來遊藝場」實際負
      責人即被告乙○○授意為之，被告丁○○、己○○豈會甘
      冒風險從事賭博行為，顯見被告乙○○、丁○○、己○○
      就本件與被告甲○○間賭博犯行，應有犯意聯絡及行為分
      擔甚明。
（六）綜上所述，被告乙○○、丁○○、己○○、甲○○上開所
      辯顯係卸責之詞，不足採信。本件事證明確，被告4 人賭
      博之犯行，均堪以認定。
二、核被告乙○○、丁○○、己○○、甲○○所為，均係犯刑法
    第266 條第1 項前段之在公眾得出入之場所賭博財物罪。被
    告乙○○、丁○○、己○○及真實姓名年籍均不詳之成年人
    間，就上開賭博犯行間，有犯意聯絡及行為分擔，為共同正
    犯【觀之被告甲○○於警詢中之證詞，可知除被告乙○○、
    丁○○、己○○3 人參與賭博犯行外，尚有某姓名年籍均不
    詳之成年人，亦擔任開分、洗分工作；且告甲○○於96年5
    月17日晚上10時10分許打玩機台時，係由該名店員開分（見
    偵卷第7 頁），足見該名男子亦共同參與賭博犯行，檢察官
    論罪漏未論及共犯關係，應予補充】。爰審酌被告乙○○、
    丁○○、己○○為貪圖私利，竟藉經營「國來遊藝場」之際
    ，從事賭博犯罪，被告乙○○、丁○○、己○○、甲○○所
    為，均助長投機，使人心生僥倖，敗壞社會風氣，惡害非輕
    ，又本件本件扣案如附表所示被告乙○○所有供與被告丁○○、己○○犯本件賭博罪所用機台非少，且被告4 人犯後均
    否認犯行，猶飾詞狡辯，態度惡劣，勾結串證，藐視司法；
    惟考量被告丁○○、己○○、甲○○均無前科，有其臺灣高
    等法院被告前案紀錄表在卷可參，被告乙○○為「國來遊藝
    場」負責人，而被告丁○○、己○○係受僱於被告乙○○而
    共同犯本件賭博罪，除向被告乙○○支領月薪外，賭博所得
    均歸被告乙○○，可認被告乙○○犯罪情節尤重於被告丁○○、己○○，並參酌被告乙○○、丁○○、己○○參與分工
    之程度及所得利益，被告甲○○賭博為情節等一切情狀，各
    量處如主文所示之刑，併斟酌前開犯罪情狀，分別並諭知如
    主文所示易服勞役之折算標準。扣案如附表編號6 至18號所
    示電子遊戲機台（均含主機板），係當場賭博之器具，應依
    刑法第266 條第2 項之規定，不問屬於犯人與否，均宣告沒
    收。末查，扣案如附表編號2 至5 之物均為被告乙○○所有
    ，其中被告甲○○用以兌換7,000 元之總數7,000 點積分卡
    部分，為供與被告丁○○、己○○共同犯本件賭博罪所用之
    物；其餘積分卡及代幣，則係預備供與丁○○、己○○共同
    犯本件賭博罪之物（被告甲○○於警詢中證述：亦得以代幣
    打玩機台，以機台上所餘分數，依比例向店方兌換現金等語
    明確，參本院卷附勘驗筆錄第97頁倒數第7 至8 行、第97頁
    倒數第2 行以下）。另扣案如附表編號19至22所示之物部分
    ：因如附表編號19所示物品，業經被告己○○登載96年5 月
    18日機台開分及寄分狀況（含被告甲○○打玩之水果盤機台
    ）；如附表編號22所示物品，登載被告丁○○、己○○自96
    年5 月17日晚上至96年5 月18日凌晨為警查獲時止之上班紀
    錄；如附表編號21所示物品，均載有「編號2281」「名稱茶
    壺」，即被告甲○○在國來遊藝場之會員編號為2281；而如
    附表編號20所示物品，並記載「機台：水」、「會員：22
    81」「贈獎日時間：5/17中22：24、5/17中23：04」、「獎
    項說明：三七連、黑BAR 盤破台」、「點數：600 、5000」
    等，為被告甲○○中獎賭博紀錄。是上開如附表編號19至22
    所示物品，均為被告乙○○所有，供其與被告丁○○、己○○共同犯本件賭博罪所用之物，依據共犯應就全部犯罪負責
    之理論，均依刑法第38條第1 項第2 款規定，宣告沒收。至
    扣案之現金7,00 0元，為被告甲○○所有，犯賭博罪所得之
    物，已經本院認定如前，依刑法第38條第1 項第3 款規定沒
    收。至扣案如附表編號1 所示現金，因本件查獲賭博犯行僅
    1 次，且已兌換現金予被告甲○○，並無證據證明上開現金
    與本件賭博犯行有關，扣案如附表編號23至24所示物品，亦
    無證據證明與本件賭博犯行相關，爰均不併予宣告沒收。
三、而證人甲○○於本院審理中所證前詞與其於偵查中以證人身
    分具結後，所為之證詞矛盾，顯涉有偽證罪嫌，自應由公訴
    人另予偵辦。
四、據上論斷，應依刑事訴訟法第299 條第1 項前段，刑法第28
    條、第266 條、第42條第3 項前段、第38條第1 項第2 款、
    第3 款，刑法施行法第1 條之1 ，判決如主文。
本案經檢察官戊○○到庭執行職務。
中　　華　　民　　國　　96　　年　　12　　月　　6 　　日
                  刑事第十五庭  審判長法  官  方百正
                                      法  官  方錦源
                                      法　官  戴韻玲
以上正本證明與原本無異。
如不服本判決應於收受本判決後10日內向本院提出上訴書狀，並
應敘述具體理由，如未敘述上訴理由者，應於上訴期間屆滿後20
日內補提理由書狀於本院（均須按他造當事人之人數附繕本）「
切勿逕送上級法院」。
中　　華　　民　　國　　96　　年　　12　　月　　10　　日
　　　　　　　　　　　　　　　　　    書記官  王雪招
附表
┌──┬────────────┬──┬─────┬───────┐
│編號│       品    名         │單位│數量      │扣押處所      │
├──┼────────────┼──┼─────┼───────┤
│ 1  │         現金           │    │15,000元  │櫃檯抽屜      │
│    │                        │    ├─────┼───────┤
│    │                        │    │27,000元  │「國來遊藝場」│
│    │                        │    │          │2 樓保險箱內  │
│    │                        │    ├─────┼───────┤
│    │                        │    │2,500 元  │己○○皮包內  │
├──┼────────────┼──┼─────┼───────┤
│ 2  │1,000點積分卡           │張  │        20│櫃檯抽屜      │
├──┼────────────┼──┼─────┼───────┤
│ 3  │   50點積分卡           │張  │        59│櫃檯          │
├──┼────────────┼──┼─────┼───────┤
│ 4  │  100點積分卡           │張  │        30│櫃檯          │
├──┼────────────┼──┼─────┼───────┤
│ 5  │         代幣           │枚  │     1,000│櫃檯          │
├──┼────────────┼──┼─────┼───────┤
│ 6  │小瑪莉電玩（含IC版）    │台  │         1│              │
├──┼────────────┼──┼─────┼───────┤
│ 7  │春秋二代電玩（含IC版）  │台  │         1│              │
├──┼────────────┼──┼─────┼───────┤
│ 8  │劍龍電玩（含IC版）      │台  │         1│              │
├──┼────────────┼──┼─────┼───────┤
│ 9  │東方明珠電玩（含IC版）  │台  │         2│              │
├──┼────────────┼──┼─────┼───────┤
│ 10 │LC88水果盤電玩（含IC版）│台  │        16│              │
├──┼────────────┼──┼─────┼───────┤
│ 11 │超八電玩（含IC版）      │台  │         8│              │
├──┼────────────┼──┼─────┼───────┤
│ 12 │戰國風雲電玩（含IC版）  │台  │         2│              │
├──┼────────────┼──┼─────┼───────┤
│ 13 │賽馬電玩（含IC版）      │台  │         2│              │
├──┼────────────┼──┼─────┼───────┤
│ 14 │瑪莉天地電玩（含IC版）  │台  │         1│              │
├──┼────────────┼──┼─────┼───────┤
│ 15 │奧林匹克電玩（含IC版）  │台  │         1│              │
├──┼────────────┼──┼─────┼───────┤
│ 16 │石器時代電玩（含IC版）  │台  │         1│              │
├──┼────────────┼──┼─────┼───────┤
│ 17 │黃金夜總會電玩（含IC版）│台  │         1│              │
├──┼────────────┼──┼─────┼───────┤
│ 18 │滿貫大亨電玩（含IC版）  │台  │         5│              │
├──┼────────────┼──┼─────┼───────┤
│ 19 │5月18日晚班日報表       │張  │         1│櫃檯          │
├──┼────────────┼──┼─────┼───────┤
│ 20 │會員中獎紀錄簿          │本  │         1│櫃檯          │
├──┼────────────┼──┼─────┼───────┤
│ 21 │會員資料代號簿          │本  │         2│櫃檯          │
├──┼────────────┼──┼─────┼───────┤
│ 22 │打卡單                  │張  │         2│櫃檯          │
├──┼────────────┼──┼─────┼───────┤
│ 23 │通往國來遊藝場2樓鑰匙   │支  │         1│櫃檯          │
├──┼────────────┼──┼─────┼───────┤
│ 24 │電腦主機                │台  │         1│「國來遊藝場」│
│    │                        │    │          │2樓辦公室     │
└──┴────────────┴──┴─────┴───────┘
